臺灣士林地方法院民事裁定
110年度消債清字第7號
債  務  人  蔡志遠  
代  理  人  陳明清律師
上列債務人聲請清算事件，本院裁定如下：
    主  文
債務人蔡志遠自中華民國一百一十年十一月十二日十七時起開始
清算程序。
命司法事務官進行本件清算程序。
    理  由
一、按協商或調解成立者，債務人不得聲請更生或清算，但因不
    可歸責於己之事由，致履行有困難者，不在此限；第75條第
    2項規定，債務人可處分所得扣除自己及依法應受其扶養者
    所必要生活費用之餘額，連續3個月低於更生方案應清償之
    金額者，推定有不可歸責於己之事由，於前項但書情形準用
    之，消費者債務清理條例（下稱消債條例）第151條第7 項
    、第8項分別定有明文。次按債務人不能清償債務或有不能
    清償之虞者，得依本條例所定清算程序，清理其債務；債務
    人於法院裁定開始更生程序或許可和解或宣告破產前，得向
    法院聲請清算，此觀消債條例第3條、第80條規定自明。又
    法院開始清算程序之裁定，應載明其年、月、日、時，並即
    時發生效力；法院開始清算程序後，得命司法事務官進行清
    算程序，復為消債條例第83條第1項、第16條第1項所明定。
二、聲請意旨略以：伊有不能清償債務之情事，前於民國95年4
    月12日間曾向最大債權金融機構即慶豐商業銀行（現由遠東
    國際商業銀行、元大商業銀行、台新國際商業銀行及台北富
    邦商業銀行分別承接）依前置協商機制請求協商債務清償方
    案，並協商成立，協商方案為每月還款新臺幣（下同）21,2
    94元。惟伊當時收入每月僅約23,000元至25,000元，扣除每
    月必要支出後，無力支付協商款而毀諾，確係因不可歸責於
    己，致履行協商條件有困難。且伊未經法院裁定開始更生程
    序或許可和解或宣告破產，爰聲請清算等語。
三、經查，債務人所主張之上開事實，有債務人現戶全戶戶籍謄
    本（見本院109年度司消債調字第412號卷，下稱調解卷，第
    4至5頁）、財團法人金融聯合徵信中心當事人綜合信用報告
    之債務清理條例前置協商專用債權人清冊（見調解卷第10至
    13頁）、106至108年度綜合所得稅各類所得資料清單（見調
    解卷第14至16頁）、全國財產稅總歸戶財產查詢清單（見調
    解卷第17頁）、調解不成立證明書（見調解卷第87頁）、日
    盛國際商業銀行股份有限公司陳報狀及所附債務協議書等資
    料（見本院卷第22至34頁）、107年10月起迄今之郵局或金
    融機構存摺封面及內頁影本（見本院卷第40至60頁）、中華
    民國人壽保險商業同業公會保險業通報作業資訊系統資料查
    詢結果表（見本院卷第62至65頁）、富邦人壽保單號碼2721
    CH00000000保單查詢資料（見本院卷第66頁）、富邦人壽保
    單基本資料及保全歷史紀錄（見本院卷第68至80頁）、富家
    利實業有限公司薪資單（見本院卷第82至98頁）、勞工保險
    被保險人投保資料表（見本院卷第100至101頁）、債務人配
    偶勞工保險投保薪資調整申報表（見本院卷第102頁）、債
    務人配偶107至108年度綜合所得稅各類所得資料清單及全國
    財產稅總歸戶財產查詢清單（見本院卷第104、106、108頁
    ）、債務人配偶之金融機構存摺封面及內頁影本（見本院卷
    第110至142頁）在卷可稽，堪認屬實。債務人居住於新北市
    淡水區，名下無財產，因受疫情影響，目前仍在待業中，並
    無收入，仰賴紓困貸款、社會補助及配偶收入支應生活必要
    支出（見本院卷第149頁），實不足支付上開協商金額每月2
    1,294元，其主張有不可歸責於己之事由，致履行協商條件
    有困難，足堪採信，且依債務人之債務總金額已達2,461,23
    9元（見調解卷第84至84頁背面）觀之，綜合評估債務人財
    產、信用及勞力等狀況，堪認債務人有不能清償債務之虞。
    此外，復查無消債條例第6條第3項、第8條或第82條第2項所
    定駁回清算聲請之事由，是債務人聲請清算，應屬有據，爰
    依首揭規定，裁定其應予開始清算程序，並命司法事務官進
    行本件清算程序。
四、爰裁定如主文。
中　　華　　民　　國　　110 　年　　11　　月　　12　　日
                  民事第三庭  法  官  陳世源
以上正本係照原本作成。
本件裁定不得抗告。
中　　華　　民　　國　　110 　年　　11　　月　　12　　日
                              書記官  吳婉萱